# 请教陈版，如何理解新金融工具准则中“不可撤销”的含义

提问人：致弈 时间：2018-05-21 15:51:09
《企业会计准则第 22 号——金融工具的确认与计量》第十九条 “在初始确认时， 企业可以将非交易性权益工具投资指定为以公允价值计量且其变动计入其他综合收益的金融资产，并按照本准则第六十五条规定确认股利收入。 该指定一经做出，不得撤销。” 又根据第22 号准则第三十一条，以公允价值计量且其变动计入其他综合收益的金融资产可以重分类为以摊余成本计量的金融资产和以公允价值计量且其变动计入当期损益的金融资产。
请问陈版，准则第十九条所指的“不得撤销”，具体是什么含义呢？准则第三十一条所指的重分类算不算撤销呢？

回答人：chenyiwei
第十九条所指的不可撤销指定，专门针对"非交易性权益工具投资"。后续其不得进行重分类。即第三十一条的重分类规定是针对第十七、十八条所指的指定为FVOCI的债权性投资资产。